【裁判字號】    97,訴,1586
【裁判日期】    971210
【裁判案由】    侵權行為損害賠償
【裁判全文】
臺灣臺南地方法院民事裁定              97年度訴字第1586號
原      告  丙○○
被      告  乙○○
被      告  東聯汽車貨運股份有限公司
法定代理人  甲○○
上列被告乙○○業務過失傷害案件，原告提起刑事附帶民事訴訟
請求侵權行為損害賠償事件，經本院刑事庭移送民事庭審理，本
院裁定如下：
    主  文
原告之訴及假執行之聲請均駁回。
訴訟費用由原告負擔。
    理  由
一、原告起訴主張：被告乙○○係被告東聯汽車貨運股份有限公
    司（下稱被告東聯公司）雇用之司機，為從事駕駛業務之人
    ，於民國96年5月10日下午3時45分許，駕駛車牌號碼HR─49
    7號營業貨車，行經臺南縣安定鄉縣○○村外環道西
    向指示牌處，未依交通規則行駛，撞及原告騎乘車號FVQ─
    083號重型機車，因而人車倒地，原告受有右腳脛骨開放性
    骨折合併腔室症候群、右小腿內側皮瓣缺失、右前臂與左手
    多處擦傷等傷害。被告乙○○所犯業務過失案件，業經台灣
    台南地方法院檢察署檢察官以97年度調偵字第9號提起公訴
    在案。被告乙○○應賠償原告因本件交通事故已支付醫療費
    新台幣（下同）75,6 31元、日後尚需支付療養費及交通費
    10, 000元、因傷受有不能工作損失108萬元、喪失勞動能力
    損失3,489,000元、精神損失50萬元，合計2,247,131元，被
    告東聯公司為被告乙○○之雇用人，應負雇用人連帶賠償責
    任。爰依據侵權行為之法律關係，提起本件訴訟，訴請被告
    連帶給付2,247,131元，及自起訴狀繕本送達翌日起至清償
    日止，按年息5%計算之利息；並願供擔保請准宣告假執行。
二、按當事人不得就已起訴之事件，於訴訟繫屬中，更行起訴；
    起訴違背民事訴訟法第253條之規定，法院應以裁定駁回之
    。民事訴訟法第253條；第第249條第1項第7款定有明文。
    本件原告就同一事實，前經原告提起刑事附帶民事訴訟請求
    侵權行為損害賠償事件（97年度交簡附民第21號），經本院
    刑事庭移送民事庭審理，本院民事庭於97年3月28日以97 年
    度新調字第35號繫屬在案，嗣因調解不成立，經本院以97年
    度訴字第573號損害賠償事件審理中，尚未審結等情，業據
    本院依職權調閱本院97年度訴字第573號損害賠償事件卷宗
    核閱屬實，惟原告在上開民事事件繫屬中，復提起本件刑事
    附帶民事訴訟請求侵權行為損害賠償事件（97年度附民字第
    74號），經本院刑事庭移送民事庭審理，本院民事庭於97年
    10月16日以97年度新調字第98號繫屬在案，嗣因調解不成立
    ，由本件訴訟審理。是原告前於97年3月28日已就與本件同
    一之法律關係，對於被告提起訴訟，顯與民事訴訟法第253
    條規定相違背，依上開說明，本件起訴不合法，應予駁回。
四、依民事訴訟法第249條第1項第7款、第95條、第78條，裁定
    如主文。
中    華    民    國    97    年    12    月    10    日
                  民事第二庭    法  官  張桂美
以上正本證明與原本無異。
如對本裁定抗告須於裁定送達後10日內向本院提出抗告狀，並應
繳納抗告費新台幣1,000元整。
中    華    民    國    97    年    12    月    10    日
                                書記官  謝安青


司法院資訊處製作；財團法人民間司法改革基金會備份。
